臺灣高等法院交通事件裁定　　　　　　　　　　　　九十三年度交抗字第二二四號
　　抗　告　人
　　即受處分人 甲○○
右抗告人因違反道路交通管理處罰條例案件，不服臺灣臺北地方法院，中華民國九十
三年二月二十七日所為裁定（九十二年度交聲字第一五七一號），提起抗告，本院裁
定如左：
    主  文
抗告駁回。
    理  由
一、按汽車駕駛執照為駕駛汽車之許可憑證，由駕駛人向公路監理機關申請登記，考
    驗及格後發給之，道路交通安全規則第五十條第一項定有明文。次按汽車駕駛人
    於駕駛執照吊扣期間駕車者，處新臺幣（下同）六千元以上一萬二千元以下罰鍰
    ，道路交通管理處罰條例第二十一條第一項第七款亦規定甚明。又小型車之汽車
    駕駛人如有於駕駛執照吊扣期間駕車之違規行為，而已於舉發通知單上所載之應
    到案日期前到案聽候裁決，經主管機關調查後仍認定其有違反道路交通管理處罰
    條例之行為者，依違反道路交通管理事件統一裁罰基準及處理細則（下稱處理細
    則）第四十四條第一項及違反道路交通管理事件統一裁罰基準表（下稱基準表）
    之規定，應處駕駛人九千元之罰鍰。
二、原審裁定以：本件受處分人即異議人甲○○於民國九十二年十一月十日上午十一
    時許，將其所有車牌號碼ＣＣ─九六三二號自小客車，併排停放於桃園中正國際
    機場第一航廈北路之黃線路段，經當日執勤之內政部警署航空警察局保安警察隊
    第一分隊警員廖俊德請航廈內觀光局服務台廣播請車主將車駛離該路段，並欲對
    前開自小客車違規停車之狀態拍照存證時，受處分人即出面表示伊係該車駕駛，
    惟並未出示伊之駕駛執照，經執勤警員利用電腦查詢公路監理電子閘門資料系統
    ，得知受處分人之駕照於九十二年十月三日已因肇事而遭吊扣，即以受處分人有
    違反道路交通管理處罰條例第二十一條第一項第七款之於駕駛執照吊扣期間駕車
    之違規行為為由，而當場掣單舉發，經將舉發通知單送達受處分人後，受處分人
    於應到案日期（九十二年十一月二十五日）前之九十二年十一月十二日向原處分
    機關提出申訴，經原處分機關函請舉發單位調查結果，仍認受處分人確有前開違
    規行為，且已於應到案日期前提出申訴，原審認原處分機關依道路交通管理處罰
    條例第二十七條第一項第七款、處理細則第四十四條第一項暨基準表之規定，裁
    處受處分人九千元之罰鍰，核無違誤。本件受處分人之異議為無理由，自應將其
    異議駁回。
三、抗告意旨略以：當天於中正機場因原駕駛人停車不當，抗告人有向執勤員口頭報
    備，而將車輛開至停車場停妥。抗告人於原審法院開庭時已提及友人吳天才代為
    駕駛車輛，惟原審並未查證云云。
四、本件受處分人對於其遭員警舉發本件違規時，其駕照已因先前肇事而遭吊扣之事
    實，固不否認，此亦有駕照吊扣查詢資料在卷可稽，惟否認有何於駕照吊扣期間
    駕車之違規行為，辯稱當天並非伊駕車等語。經查，本件受處分人甲○○所有車
    牌號碼ＣＣ─九六三二號自小客車於右開時間確有併排停放在桃園中正國際機場
    航廈北路黃線路段等事實，業據證人即舉發本件違規行為之內政部警署航空警察
    局保安警察隊第一分隊警員廖俊德證述綦詳，復為受處分人所自承。而依證人廖
    俊德到庭證述：伊當天係擔任巡邏勤務，在航廈北路發現受處分人的車子在黃線
    路段併排停車，當時上前盤查發現車上沒有人，就請觀光局廣播，並且拍照開單
    ，開完單之後，受處分人就跑出來，伊詢問受處分人是否就是駕駛人，受處分人
    回答說是，伊請受處分人出示駕照、行照，受處分人只有出示行照，說沒有帶駕
    照，伊就請受處分人出示
    十二年十月三日被吊扣，伊即以受處分人在駕照吊扣期間內駕車予以舉發，當時
    受處分人並未說車子不是他開的，亦未提及車子是他朋友開的，僅說景氣不好、
    手下留情，而在舉發過程中，伊只有看到受處分人一人，並未看見受處分人之友
    人出現，待開完單後，受處分人係自行將車子開走等語。抗告人雖辯稱該車係由
    友人吳天才駕駛云云，然依證人廖俊德前揭證述，參以受處分人自承：我當時並
    沒有講車子不是我開的，我是有向他求情等語，足見受處分人當時確有向舉發警
    員坦承有於駕照吊扣期間內駕駛之違規行為。且倘受處分人所有之前揭車輛確係
    由其友人駕駛，受處分人並無駕駛之行為，衡情應於警員舉發當時立即力爭表明
    ，惟受處分人當場並未向舉發警員表示車子並非自己駕駛，或駕駛另有其人，反
    向警員求情，受處分人所辯「友人吳天才駕駛」乙節，顯係避就卸責之詞，不足
    採信。至警員舉發本件違規時，受處分人所有之前揭車輛雖係停放路邊而非駕駛
    中之狀態，然受處分人先前既有於駕照吊扣期間駕車前往機場之違規行為，則縱
    其遭舉發當時車輛係屬停車狀態，亦與其先前違規行為之成立，不生影響，受處
    分人前開辯詞，尚難認為可採。本件事證明確，受處分人之違規行為應堪認定。
五、綜上所述，受處分人確有在駕駛執照吊扣期間駕車之違規行為，且已於應到案日
    期前提出申訴，從而原審以原處分機關依道路交通管理處罰條例第二十七條第一
    項第七款、處理細則第四十四條第一項暨基準表之規定，裁處受處分人九千元之
    罰鍰，核無違誤，駁回受處分人之異議，自無不合。抗告人抗告意旨仍執陳詞，
    否認於駕照吊扣期間駕車，為無理由，應予駁回。
六、據上論斷，應依道路交通案件處理辦法第二十六條，刑事訴訟法第四百十二條，
    裁定如主文。
中　　　華　　　民　　　國　　九十三　　年　　　三　　　月　　三十一　　日
                              臺灣高等法院交通法庭
                                  審判長法  官  葉  騰  瑞
                                        法  官  江  國  華
                                        法  官  莊  明  彰
右正本證明與原本無異。
不得再抗告。
                                        書記官  廖  逸  柔
中　　　華　　　民　　　國　　九十三　　年　　　四　　　月　　    一 　　日
